【裁判字號】    99,簡抗,7
【裁判日期】    990511
【裁判案由】    拆屋還地
【裁判全文】
臺灣高雄地方法院民事裁定               99年度簡抗字第7號
抗  告  人  己○○○
            乙○○
            丙○○
            甲○○
            丁○○○
相  對  人  戊○○
上列抗告人因與相對人間拆屋還地事件，對於民國99年4 月12日
本院旗山簡易庭98年度旗簡字第107 號裁定提起抗告，本院裁定
如下：
    主  文
抗告駁回。
抗告費用由抗告人負擔。
    理  由
一、抗告意旨略以：抗告人所負債務為連帶債務，抗告人丙○○
    非基於個人事由提起上訴，其效力應及於其他抗告人，且丙
    ○○居住於台北市，其上訴期間之計算應扣除在途期間8 日
    ，故丙○○於民國99年3 月6 日收受原審判決送達，經扣除
    在途期間8 日後，起算20日上訴期間，該期間末日適逢國定
    假日，自應順延至99年4 月6 日，其於99年4 月6 日送達上
    訴狀於法院，未逾上訴期間，原審不察上情，遽謂上訴逾期
    ，係有未當，爰依法提起抗告等情。並聲明：原裁定廢棄。
二、按對於簡易程序之第一審裁判，得上訴或抗告於管轄之地方
    法院，其審判以合議行之。第1 項之上訴及抗告程序準用第
    434 條第1 項、第434 條之1 及第3 編第1 章、第4 編之規
    定。民事訴訟法第436 條之1 第1 項、第3 項定有明文。次
    按提起第二審上訴，應於第一審判決送達後20日之不變期間
    內為之。提起上訴如逾上訴期間，原第一審法院應以裁定駁
    回之。又當事人不在法院所在地住居者，計算法定期間，應
    扣除其在途之期間，但有訴訟代理人住居法院所在地，得為
    期間內應為之訴訟行為者，不在此限。民事訴訟法第440 條
    本文、第442 條第1 項、第162 條第1 項亦有明定。
三、經查：
  (一)抗告人甲○○、己○○○、乙○○、丙○○於原第一審訴訟
    程序進行中，委任抗告人丁○○○為訴訟代理人，並有為民
    事訴訟法第70條第1 項但書及第2 項所列各行為之特別代理
    權，有委任狀在卷可稽（見原審卷第66至69頁），本件自得
    由丁○○○於法定期間內為上訴行為，是以本件在途期間之
    計算，應以丁○○○之住所與本院所在地之在途期間4 日為
    斷，有法院訴訟當事人在途期間標準在卷可稽（見本院卷第
    9 頁），故抗告人主張應依丙○○住所地台北市與本院所在
    地計算在途期間，尚非可採。
  (二)又原審法院於99年3 月2 日作成判決，於99年3 月4 日送達
    判決正本予抗告人兼訴訟代理人丁○○○，有送達證書在卷
    可稽（見原審卷第114 頁），抗告人主張其於99年3 月6 日
    始受判決正本送達，核與前揭證據不符，而不可採。揆諸前
    引規定及說明，抗告人上訴之不變期間應加計在途期間4 日
    ，且該期間末日99年3 月28日適為週日，依民法第122 條規
    定，抗告人應於99年3 月28日之次日即99年3 月29日以前提
    起上訴，始為合法。惟抗告人遲至98年4 月6 日始提起上訴
    ，有聲明上訴狀為憑（見原審卷第117 頁），其上訴已逾法
    定期間，而不合法。
  (三)縱認丁○○○未獲丙○○授予特別代理權，不得為丙○○提
    起上訴，則依法院訴訟當事人在途期間標準所示，丙○○住
    所地台北市之在途期間2 日、本院所在地在途期間4 日，合
    計在途期間6 日（見本院卷第7 頁、第9 頁），故抗告人主
    張丙○○住所地與本院所在地之在途期間為8 日，尚屬無據
    。是以丙○○於99年3 月4 日收受判決送達後，至遲應於99
    年3 月30日以前提起上訴，始為合法，惟抗告人遲至98年4
    月6 日始提起上訴（見原審卷第117 頁），其上訴自難謂為
    合法。
四、從而，原審以抗告人上訴逾期，裁定駁回其上訴，並無違誤
    ，抗告意旨指摘原裁定不當，求予廢棄，為無理由，應予駁
    回。
據上論結，本件抗告為無理由，爰依民事訴訟法第436 條之1 第
3 項、第495 條之1 、第449 條第1 項、第95條、第78條規定，
裁定如主文。
中    華    民    國    99    年    5     月    11    日
                  民事第五庭  審判長法  官  李昭彥
                                    法  官  何佩陵
                                    法  官  賴文姍
正本係照原本作成。
本裁定不得再抗告。
中    華    民    國    99     年    5    月    11    日
                                    書記官  林秀珍

司法院資訊處製作；財團法人民間司法改革基金會備份。
